【裁判字號】    92,交聲,1657
【裁判日期】    921231
【裁判案由】    交管條例聲異
【裁判全文】
臺灣板橋地方法院交通事件裁定                  九十二年度交聲字第一六五七號
    原處分機關  交通部公路總局臺北區監理所板橋監理站
    異  議  人
    即受處分人  甲○○
右列異議人因違反道路交通管理處罰條例案件，對於交通部公路總局臺北區監理所板
橋監理站於民國九十二年九月二十五日以板監違字第裁00－000000000號
違反道路交通管理事件裁決書所為之處分，聲明異議，本院裁定如左：
        主  文
原處分撤銷。
甲○○汽車駕駛人，行經有燈光號誌管制之交岔路口闖紅燈，處罰鍰陸佰元（即新臺
幣壹仟捌佰元），並記違規點數點。
        理  由
一、原處分意旨略以：異議人即受處分人甲○○，於民國八十八年三月二十九日十四
    時十八分許，駕駛車號Ｇ二－三七四五號自小客車，於臺北市○○區○○路三段
    處，因行經有燈光號誌管制之交岔路口闖紅燈，經臺北市政府警察局內湖分局交
    通分隊依據採證照片以北市警交字第三九八一五九八六七號舉發違反道路交通
    管理事件通知單逕行舉發異議人違規，嗣異議人未於應到案日期自動繳納罰鍰，
    乃依道路交通管理處罰條例第五十三條、第六十三條第一項第三款規定，裁處異
    議人罰鍰新臺幣三千六百元，並記違規點數三點。
二、異議意旨略以：異議人於車輛報廢時才突然收到罰單，事隔至今四年多，應係某
    單位作業問題，為此聲明異議，請求裁處最低額罰鍰等語。
三、按汽車駕駛人，行經有燈光號誌管制之交岔路口闖紅燈者，處六百元以上一千二
    百元以下罰鍰（折合新臺幣一千八百元以上三千六百元以下），異議人違規時即
    九十年一月十七日修正公佈前道路交通管理處罰條例（以下所引同條例之條文均
    係該次修正公佈前之規定）第五十三條定有明文。又同條例第六十三條第一項第
    三款規定，汽車駕駛人違反同條例第五十三條者，各記違規點數三點。
四、經查：本件異議人甲○○於八十八年三月二十九日十四時十八分許，駕駛車號Ｇ
    二－三七四五號自小客車，於臺北市○○區○○路三段處，因行經有燈光號誌管
    制之交岔路口闖紅燈，經臺北市政府警察局內湖分局交通分隊依據採證照片以北
    市警交字第三九八一五九八六七號舉發違反道路交通管理事件通知單逕行舉發
    異議人違規，案移臺北區監理所列管，異議人未於應到案日期自動繳納罰鍰，嗣
    監理業務管轄區域調整，移由原處分機關列管，原處分機關乃於九十二年九月二
    十五日以板監違字第裁00－000000000號違反道路交通管理事件裁決
    書，依道路交通管理處罰條例第五十三條、第六十三條第一項第三款規定，裁處
    異議人罰鍰新臺幣三千六百元，並記違規點數三點，異議人於同年月二十六日收
    受該裁決書後，於九十二年十月十五日提起異議等情，有上開裁決書、掛號郵件
    收件回執、舉發違反道路交通管理事件通知單等件在卷可稽；異議人於九十二年
    十一月六日本院訊問時亦不爭執其於前揭時地之違規事實，是本件異議人甲○○
    於八十八年三月二十九日十四時十八分許，駕駛車號Ｇ二－三七四五號自小客車
    ，在臺北市○○區○○路三段處，行經有燈光號誌管制之交岔路口闖紅燈之違規
    行為，洵堪認定屬實。
五、次按對於違反本條例之行為，應按其違反條款規定之受處罰對象，填製舉發違反
    道路交通管理事件通知單（以下簡稱通知單），並於被通知人欄予以勾記，其通
    知聯依下列規定辦理：‧‧‧二、逕行舉發者，應按已查明之資料填註車牌號碼
    、車輛種類、車主姓名或名稱及地址，並於通知單上方空白處加註逕行舉發之文
    字後，由舉發機關送達被通知人，九十年五月三十日修正發布前違反道路交通管
    理事件統一裁罰標準及處理細則第十一條第一項第二款定有明文。經查，本件違
    規通知單係以逕行舉發方式為之，則原舉發機關應依前揭規定送達於異議人之應
    受送達處所，然而本件舉發違反道路交通管理事件通知單之送達方式僅有中華民
    國大宗掛號函件交寄聯可資證明交寄之情形，並無掛號郵件收件回執可資證明異
    議人確已收受上開違規通知單，則原舉發機關是否踐行合法送達程序，不無可議
    ，況異議人戶籍地址為「臺北縣中和市○○路○段五十巷一之三號」，此有異議
    人個人基本資料查詢表在卷可憑，而原舉發機關填製之舉發違反道路交通管理事
    件通知單所記載之地址為「臺北縣中和市○○路○段五十巷一號之三」，兩者並
    不相符，是異議人陳稱其未收受該違規通知單乙節，洵非無據。綜上所述，本件
    違規通知單，難認原舉發機關已依法送達予異議人，異議人無從得知本件違規事
    實已遭原舉發機關查處，不知應於到案日期前自動繳納罰鍰，自不得依違反道路
    交通管理事件統一裁罰標準表，裁罰新臺幣三千六百元之最重處分。原處分機關
    未予詳查，遽予裁處異議人罰鍰新臺幣三千六百元、並記違規點數三點，容有未
    洽，原處分應予撤銷，並依道路交通管理處罰條例第五十三條、第六十三條第一
    項第三款、違反道路交通管理事件統一裁罰標準表，裁處異議人罰鍰六百元（即
    新臺幣一千八百元），並記違規點數三點，以資適法。
據上論斷，應依道路交通管理處罰條例第八十七條第二項，道路交通案件處理辦法第
二十條前段，裁定如主文。
中      華      民      國      九十二      年    十二    月    三十一  日
        臺灣板橋地方法院交通法庭
                                          法  官  樊  季  康
右正本證明與原本無異。
如不服本裁定，應於裁定送達後五日內向本院提出抗告狀。
                                          書記官  馬  秀  芳
中      華      民      國      九十二      年    十二    月    三十一  日


司法院資訊處製作；財團法人民間司法改革基金會備份。
